台灣屏東地方法院刑事判決　　　　　　　　　　　　九十一年度易字第一一一四號
　　公　訴　人　臺灣屏東地方法院檢察署檢察官
　　被　　　告　丙○○
右列被告因竊盜案件，經檢察官提起公訴（九十一年度偵字第四六六六號），本院判
決如左：
    主  文
丙○○共同攜帶兇器竊盜，處有期徒刑陸月，如易科罰金，以佰元折算壹日。扣案
之螺絲起子壹支，沒收之。
    事  實
一、丙○○與乙○○（另行審結）共同基於為自己不法之所有犯意聯絡，於民國九十
    一年八月二十九日十五時三十分許，利用大門旁之空隙之機會，侵入屏東縣里港
    鎮○○村○○路一之五十號，丁○○所經營「惠立藥浴」（已停止營業；侵入建
    築物部分未據告訴）之二樓，由乙○○徒手拆下鋁門及鋁窗後，再交予丙○○持
    所有客觀上足以對人生命、身體造成危險性之螺絲起子一支，拆解鋁窗及鋁門之
    方式，竊得丁○○所有鋁門四片及鋁窗四十片（起訴書誤載為鋁門窗一百五十片
    ），得手後欲逃離現場時，為警於上址當場查獲，並扣得上開丙○○所有螺絲起
    子一支及乙○○所遺留在現場之拖鞋一雙。
二、案經屏東縣警察局里港分局報告臺灣屏東地方法院檢察署檢察官偵查起訴。
    理  由
一、訊據被告丙○○對於右揭事實除竊取鋁門一節辯稱：我只有拆鋁窗，沒有拆鋁門
    云云外，餘均坦承不諱，核與被害人丁○○於警訊及本院審理指訴及證人即查獲
    員警甲○○於本院審理時結稱之情節相符，復與共同被告乙○○於警訊及偵查之
    供述情節大致相符，並有贓物領據、現場照相片五張附卷、扣案被告丙○○所有
    螺絲起子一支及乙○○所遺留在現場之拖鞋一雙可稽。足徵被告此部分自白與事
    實相符。另依證人甲○○即查獲員警於本院審理中證稱：被害人說鋁窗一百五十
    片被偷，後來清查結果，鋁窗有四十片及鋁門四片等語（見本院審理卷第二十五
    頁）、及被害人丁○○所證述：被偷走鋁門四片及鋁窗四十片一節（見本院審理
    入第四十頁），可證被告丙○○與同案被告乙○○確曾共同竊盜上揭鋁門及鋁門
    無訛，是被告丙○○空言辯稱未竊取鋁門云云，要屬卸責之詞，殊無可採，事證
    明確，犯行洵堪認可。
二、按刑法第三百二十一條第一項第三款之攜帶兇器竊盜罪，係以行為人攜帶兇器竊
    盜為其加重條件，此所謂兇器，其種類並無限制，凡客觀上足對人之生命、身體
    、安全構成威脅，具有危險性之兇器均屬之，且祇須行竊時攜帶此種具有危險性
    之兇器為已足，並不以攜帶之初有行兇之意圖為必要。螺絲起子為足以殺傷人生
    命、身體之器械，顯為具有危險性之兇器（最高法院七十九年台上字第五二五三
    號判可資參照）。被告丙○○與同案被告乙○○共同攜同螺絲起子竊取鋁門及鋁
    窗，核其所為，係犯刑法第三百二十一條第一項第三款攜帶兇器竊盜罪。被告丙○○與同案被告乙○○間，有犯意聯絡及行為分擔，為共同正犯。審酌被告正值
    青年，竟不思上進，竟攜帶兇器竊他人財物，危害社會大眾財產，所犯情節非輕
    ，惟念其犯後坦承絕大部分犯行，竊得財物已由被害人領回，有贓物認領保管收
    據可稽等一切等情狀，量處如主文所示之刑。並諭知易科罰金之折算標準，以示
    懲儆。扣案之螺絲起子一支，係被告丙○○所有，為供犯罪所用之物，已據被告
    丙○○供明在卷，爰依刑法第三十八條第一項第二款之規定併予宣告沒收。
三、至扣案之拖鞋一雙雖係同案被告乙○○所有，惟該雙拖鞋係乙○○所穿著之物，
    並非用以竊盜之物，依法自不得宣告沒收，併此敘明。
據上論斷，應依刑事訴訟法第二百九十九條第一項前段、刑法第二十八條、第三百二
十一條第一項第三款、第四十一條第一項前段，罰金罰鍰提高標準條例第一條前段、
第二條，判決如主文。
中      華      民      國    九十一    年     十二     月      二      日
                                臺灣屏東地方法院刑事第五庭
                                        法  官   楊萬益
右正本證明與原本無異。
如不服本判決應於收受本判決送達後十日內向本院提出上訴書狀，其未敘述上訴理由
者，並得於提起上訴後十日內向本院補提理由書狀（均須按他造當事人之人數附繕本
 ）「切勿逕送上級法院」
                                        書記官   呂坤宗
中    華    民    國     九十一      年      十二      月       五      日
附錄法條：
刑法第三百二十一條第一項第三款：
犯竊盜罪而有左列情形之一者，處六月以上五年以下有期徒刑：
三、攜帶兇器而犯之者。
